【裁判字號】    98,易,2758
【裁判日期】    981112
【裁判案由】    竊盜
【裁判全文】
臺灣臺北地方法院刑事判決              98年度易字第2758號
公  訴  人  臺灣臺北地方法院檢察署檢察官
被      告  甲○○
                    （現另案於臺灣臺中監獄執行中）
上列被告因竊盜案件，經檢察官提起公訴（98年度偵字第19554
號），本院判決如下：
    主  文
甲○○攜帶凶器竊盜，累犯，處有期徒刑拾月。又攜帶凶器竊盜
，累犯，處有期徒刑拾月，扣案之剪刀半支沒收之。應執行有期
徒刑壹年肆月，扣案之剪刀半支沒收之。
    事  實
一、甲○○前於民國92年間因竊盜、毒品、贓物、搶奪等案件，
    經臺灣臺中地方法院分別判處有期徒刑10月、7月、4月、8
    月、4月、2年6月確定，合併應執行有期徒刑4年8月，於96
    年2月16日假釋並付保護管束，嗣經96年減刑，甫於96年8月
    16日因保護管束期滿未經撤銷而執行完畢。詎仍不知悔改，
    於98年5月1日夜間8時至翌日即同年月2日上午7時間之某時
    ，在臺北市中山區○○○路○段92巷內，意圖為自己不法所
    有，持客觀上足供兇器使用之剪刀1把（未扣案），撬開丙○○所有而停放在該處路旁之車號DJ－8760號自小客車門鎖
    後，竊取置於車內之新臺幣（下同）70至80元、CD片1張、
    眼鏡1副及空氣濾清器1支。復意圖為自己不法所有，於98年
    5月27日夜間8時許至同年月31日凌晨6時50分間之某時，在
    臺北市中山區○○○路○段高架橋下第91號停車格，以上開
    手法，撬開蔡秀娟所有而由乙○○使用停放在該處停車格之
    車號CV-6997號自小客車門鎖，竊取車內乙○○所有之衛星
    導航器1組、高爾夫球具1組、悠遊卡1張及行照1張等物。嗣
    經臺北市政府警察局中山分局鑑識人員分別在上開兩輛自小
    客車內採集遺留之衛生紙及剪刀半把（現場僅殘留半把），
    送往臺北市政府警察局鑑識中心函請內政部警政署刑事警察
    局比對結果，與甲○○之DNA相符，始查悉上情。並查扣上
    開甲○○所有用於撬開車門鎖之剪刀半支。
二、案經臺北市政府警察局中山分局報告臺灣臺北地方法院檢察
    署檢察官偵查起訴。
    理  由
壹、證據能力部分：
    按被告以外之人於審判外之言詞或書面陳述，除法律有規定
    者外，不得作為證據，刑事訴訟法第159條第1項固有明文。
    惟按被告以外之人於偵查中向檢察官所為之陳述，除顯有不
    可信之情況者外，得為證據，刑事訴訟法159條之1第2項定
    有明文。本件證人即告訴人丙○○及乙○○於檢察官偵訊時
    之陳述，均係證述其上開遭竊之經過，並無顯有不可信之情
    況，依上揭規定，自得為證據。至其餘憑以認定本案犯罪事
    實之非供述證據（詳後述），查無違反法定程序取得之情，
    依同法第158條之4規定反面解釋，亦具證據能力。
貳、實體部分：
一、上開犯罪事實業據被告甲○○於警詢中坦承不諱（見偵卷第
    10頁至第14頁），核與證人丙○○、乙○○於檢察官偵訊中
    所證述之情節相符（見偵卷第60頁至第61頁），復有臺北市
    政府警察局中山分局贓證物品清單（見偵卷第57頁）、刑案
    現場照片16張（見偵卷第19頁至第23頁、第33頁至第35頁）
    及臺北市政府警察局98年7月22日實驗室編號000000000C05
    、98年7月27日實驗室編號000000000C26鑑驗書2份（見偵卷
    第41頁至第42頁、第37頁至第38頁）附卷可稽。
二、被告雖於偵查及審理中辯稱：其是要開走車子，而以自己鑰
    匙開車門，沒有拿走任何東西云云。惟查：
  (一)車號DJ－8760號及CV-6997號自小客車車內物品於上開時地
    遭竊後，均經警方鑑識人員前往勘查，發現DJ－8760號自小
    客車右前車門及CV-6997號左前車門之鎖均遭破壞，各有臺
    北市政府警察局中山分局刑案現場勘察報告在卷可憑（見偵
    卷第16頁至第17頁及第27頁至第28頁），且被告於警詢中亦
    自承其係用剪刀插入上開車輛鑰匙孔內邊搖邊轉，就把車門
    打開後進入行竊等語，足認被告確有以剪刀撬開上開車輛之
    門鎖，被告辯稱其係以自己鑰匙打開車門，尚非可採。
  (二)車號DJ－8760號自小客車內之零錢、CD片、眼鏡及空氣濾清
    器，及CV-6997號自小客車內之衛星導航器、高爾夫球具、
    悠遊卡及行照等物品，確於上開時地遭竊，分經證人丙○○
    及乙○○證述明確，被告於警詢時亦自承：其已將零錢花掉
    ，衛星導航器拿去換1小包海洛因施用，其他物品高爾夫球
    具、悠遊卡及行照等物全都丟在橋下等語，足認被告確有竊
    取上開自小客車車內物品。被告嗣於檢察官偵訊時改稱：其
    並未拿零錢、CD片、眼鏡及空氣濾清器，是丟在旁邊，並未
    竊取衛星導航器、高爾夫球具、悠遊卡及行照等物云云，然
    於本院審理時復改稱：其沒有拿任何東西云云，被告供詞反
    覆，前後矛盾，所辯亦不足採。
  (三)綜上所述，被告於偵查及審理中翻異前詞，顯為卸責，不足
    採信，本件事證明確，被告犯行堪以認定。
三、按刑法第321條第1項第3款之攜帶兇器竊盜罪，係以行為人
    攜帶兇器竊盜為其加重條件，此所謂兇器，其種類並無限制
    ，凡客觀上足對人之生命、身體、安全構成威脅，具有危險
    性之兇器均屬之，且祇須行竊時攜帶此種具有危險性之兇器
    為已足，並不以攜帶之初有行兇之意圖為必要，最高法院79
    年台上第5253號判例意旨可資參照。查被告於上開時、地行
    竊時所攜帶之剪刀，為金屬材質，刀緣打磨成鋸齒狀，有鑑
    驗書所附照片1張在卷可佐（見偵卷第43頁），客觀上顯足
    以對於他人之生命、身體構成威脅而具有危險性，揆諸上揭
    規定及說明，要屬刑法所謂兇器甚明。核被告甲○○所為，
    均係犯刑法第321條第1項第3款之攜帶兇器加重竊盜罪嫌。
    所犯上開2罪，犯意各別，行為互殊，應予分論併罰。又被
    告有上開事實欄所載之犯罪科刑及執行情形，有臺灣高等法
    院被告前案紀錄表在卷可稽，其受有期徒刑之執行完畢後5
    年以內故意再犯本件有期徒刑以上之罪，為累犯，應依刑法
    第47條第1項規定加重其刑。爰審酌被告正值青壯，不思循
    正當途徑獲取財富，漠視他人財產權益，並考量竊取財物之
    價值、對社會治安所生危害之程度及犯後坦承部分犯行等一
    切情狀，分別量處如主文所示之刑，並定應執行刑。扣案之
    剪刀半把係被告所供上開第二次犯罪所用之物，業據被告供
    承在卷（見偵卷第67頁），爰依刑法第38條第3項、第1項第
    2 款宣告沒收。至被告上開第一次犯罪所用之剪刀未據扣案
    ，且無法證明現仍存在，爰不宣告沒收，附此敘明。
據上論斷，應依刑事訴訟法第299條第1項前段、刑法第321條第1
項第3款、第38條第1項第2款、第47條第1項、第51條第5款，刑
法施行法第1條之1，判決如主文。
本案經檢察官張成業到庭執行職務
中    華    民    國    98    年    11    月    12    日
                  刑事第十四庭  法  官  賴武志
以上正本證明與原本無異。
如不服本判決應於收受送達後10日內向本院提出上訴書狀，並應
敘述具體理由；其未敘述上訴理由者，應於上訴期間屆滿後20日
內向本院補提理由書（均須按他造當事人之人數附繕）「切勿逕
送上級法院」。
                                書記官  劉麗英
中    華    民    國    98    年    11    月    12    日
附錄論罪科刑法條：
中華民國刑法第321條
犯竊盜罪而有下列情形之一者，處六月以上、五年以下有期徒刑
：
一、於夜間侵入住宅或有人居住之建築物、船艦或隱匿其內而犯
    之者。
二、毀越門扇、牆垣或其他安全設備而犯之者。
三、攜帶兇器而犯之者。
四、結夥三人以上而犯之者。
五、乘火災、水災或其他災害之際而犯之者。
六、在車站或埠頭而犯之者。
前項之未遂犯罰之。


司法院資訊處製作；財團法人民間司法改革基金會備份。
